# 追溯调整对前期报表的编制问题

提问人：sumu529 时间：2017-07-18 14:28:13
求问， 2016 年会计政策变更，采用追溯调整法，调整了 2016 年度报表的年初未分配利润。 那么，现在因为审计业务需要，要编制2011 年至 2016 年的报表，那么 2015 年的期末未分配利润与 2016 年期初未分配利润不一致了。这种情况是将差额放在 2015 年期初其他转入来调节？还是要把这个会计政策变更的影响逐年落实到 2011 年至 2016 年，对每一年都调到具体科目上去？

回答人：chenyiwei
应是你说的后一种方法，对前期各年度的报表均进行追溯调整，视同从 2011 年年初开始已经执行本次变更后的会计政策。

提问人：sumu529 时间：2017-07-21 16:43:23
谢谢！那么如果是投资性房地产后续计量模式变更引起的，成本法变为公允价值模式，往年的公允价值如何确定呢？这种情况应如何调整到对应的科目中去？

回答人：chenyiwei
应当依据变更前各年度末的市场情况确定当时各该年度末的公允价值（实际上追溯到最早比较期间期初即可）。如果不切实可行的，则追溯到本年年初，同时在附注中说明不切实可行的原因。